# homework1: join non spatial data to spatial data.

-   load library
-   load data
-   check data
-   merge

## Load library

```{r}
library(sf) # 加载空间数据
library(tidyverse) # 处理空间数据，tidyverse会自动加载dplyr包
library(tmap) # 生成地图
```

## Data loading

-   `st_read`: 加载shp
-   `st_simplify`: 简化shp，dTolerance越大越简化
-   `read_csv`: 加载csv

```{r}
shape <- st_read("data/statsnz-territorial-authority-2018-generalised-SHP/territorial-authority-2018-generalised.shp")

shape_simple <- st_simplify(shape, dTolerance = 1000)

employed_2018 <- read_csv("data/stats_edited.csv")
```

## Check data

first few lines

```{r}
head(shape_simple)
head(employed_2018)
```

statistical summary

```{r}
summary(shape_simple)
summary(employed_2018)
```

※datatype of attributes

有的数据看起来是数字，实际是character，merge之前需要转换成numeric。

-   `st_drop_geometry`: 删除空间数据，保留属性数据，这样才能进行后面的summarise_all
-   `summarise_all(class)`: 返回每一列的type

```{r}
Datatypelist <- shape_simple %>%
  st_drop_geometry%>% 
  summarise_all(class)

Datatypelist2 <- employed_2018 %>% 
  summarise_all(class)

Datatypelist
Datatypelist2
```

plot

-   `st_geometry`: 提取geo数据（即空间坐标）

```{r}
shape_simple %>%
  st_geometry()%>%
  plot()
```

## Data manipulation

M1 - join on the description

```{r}
shape2 <- shape_simple%>%
  merge(.,
        employed_2018,
        by.x="TA2018_V_1", 
        by.y="Area_Description")
```

M2 - join on the ID

-   `mutate`: 修改或创建列
-   `as.numeric()`: 转换为数值型
-   `<data>$<column> = ……`: 直接修改列。相比mutate简洁，但若需进行其他处理，mutate更方便。

```{r}
shape3 <- shape_simple %>%
  mutate(TA2018_V1_=(as.numeric(TA2018_V1_)))%>%
  merge(.,
        employed_2018 %>% 
          mutate(Area_Code=
                   (as.numeric(Area_Code))),
        by.x="TA2018_V1_", 
        by.y="Area_Code")

# or

#shape$TA2018_V1_ = as.numeric(shape$TA2018_V1_)

#or 

# shape3 <- shape %>%
#   transform(., TA2018_V1_ = as.numeric(TA2018_V1_))%>%
#   merge(.,
#         employed_2018,
#         by.x="TA2018_V1_", 
#         by.y="Area_Code")

shape3
```

## Data mapping

-   `tmap_mode()`: 绘制模式，plot是静态图，view是动态图
-   `qtm()`: 快速创建地图

```{r}
tmap_mode("plot") 
my_map <- shape3 %>%
  qtm(.,fill = "Paid.employee") # 根据某列填充颜色

my_map
```
